# **Juan Martin Perez**

## FullStack Developer

in linkedin.com/in/juan-ma526 🔗 https://portfolio-v3-omega-amber.vercel.app/ 🗘 https://github.com/juan-ma526

**■** jmperez675@gmail.com **Q** Jujuy, Argentina.

#### Perfil Profesional

Como Fullstack Developer, poseo conocimientos en bases de datos como: MongoDB y PostgreSQL, junto con herramientas como Express y Node para construir distintas API. Mi experiencia en JavaScript, React, Next.js y CSS, junto con mi capacidad para trabajar en equipo y mi enfoque en la mejora continua, me convierte en un desarrollador versátil y adaptable capaz de llevar cualquier diseño que el cliente necesite. Apasionado por los retos y por el continuo aprendizaje, me mantengo actualizado y comprometido con la excelencia en cada proyecto.

#### **Habilidades Tecnicas**

**Habilidades:** — NodeJs, Express, Sequelize, MongoDB, JWT, PostgreSQL, Html5, Javascript, React, Redux, Css, NextJS 14, Typescript, Tailwind CSS, Git, GitHub, Jest, Material UI, Oauth, Auth Js,

## **Proyectos**

**Devtalles-Sorteo.** ☑ 03/2024 – 04/2024

Aplicación web para el concurso realizado para la página https://cursos.devtalles.com/. Dicha app fue realizada con la posibilidad de crear sorteos, modificarlos y eliminarlos. La participación es realizada con Discord API, se necesita estar en el servidor de devtalles para poder participar. También se tiene la posibilidad de elegir un ganador y ver los participantes en cada sorteo.

**Aplicación de Rifas.** ☑ 01/2024 – 02/2024

Proyecto Freelance. Aplicación web para la compra de rifas y sorteo de productos. El administrador puede crear y borrar el stock de tickets, seleccionar un ganador, buscar un ticket en específico y ver los tickets que fueron comprados.

Perfect Mentor App. ☑ 10/2023 – 12/2023 Aplicación web (Mobile first) que permite encontrar a tu mentor ideal. Permite la creación de usuarios y la posibilidad de elegir entre ser un mentor o un mentee, poder machear entre los usuarios verificados disponibles, y con los matches positivos

tener un chat para comunicarse con ellos.

#### WebAPP-Reserva de turno. 🗷

10/2022 - 12/2022

Encargado del front-end de la aplicación, implementación de Redux, permanencia de usuario, manejo de estados para que el usuario pueda crear administradores, operadores, sucursales, y clientes. Se elaboró lógica para poder reservar turnos sin que estén repetidos. Utilización de SASS para la parte visual, respetando el Figma.

#### E-Commerce Como en Casa.

2022

Proyecto grupal de e-commerce para la gestión y ordenamiento de comida. Encargado del Login y registro de usuarios desde el back-end, creación de token y permanencia de usuario. Incluye clasificación por categorías, creación de usuarios y registro de pedidos anteriores.

**TMDB.** □ 2022

Proyecto individual, Back y Front de página web con cartelera de películas, funciones de búsqueda de películas, creación de usuarios y suma de películas a favoritos.

Ecosistema App ☑ 06/2024 – 08/2024

Proyecto grupal de una aplicación de quinto impacto para la creación de proveedores de servicios y publicaciones de noticias relacionadas con el impacto en el medio ambiente. Implementación de OAuth de Google, un panel de administración para la aprobación o rechazo de proveedores. También se ha implementado un sistema de guía para ver qué publicaciones fueron más visualizadas, así como geolocalización para mostrar proveedores más cercanos a cada usuario. Además, se creó un chatbot con las preguntas más comunes.

#### Educación

Ingenieria en Sistemas - Facultad de Ciencias Exactas Fisicas y Naturales Cba.

2015 - 2018

Plataforma 5, Bootcamp + 800 hs 09/2022 – 12/2022

## **Experiencia Profesional**

Semillero Latam

06/2024 - 09/2024 | Mendoza, Argentina

Simulación laboral. MVP realizado por 5 desarrolladores. El objetivo de la practica es crear una web de información y divulgacion de proveedores de triple impacto y publicaciones relacionadas al tema.

Cruce 10/2022 – 12/2022

App de turnos con metas semanales dadas por la empresa.

### **Idiomas**